臺灣臺中地方法院刑事判決　　　　　　　94年度訴字第2249號
公　訴　人　臺灣臺中地方法院檢察署檢察官
被　　　告　甲○○
　　　　　　　　　　樓（現另案在臺灣臺中分監執行）
上列被告因違反毒品危害防制條例案件，經檢察官提起公訴（94
年度毒偵字第3017號），本院判決如下：
    主    文
甲○○連續施用第一級毒品，累犯，處有期徒刑壹年貳月。
    犯罪事實
一、甲○○前於民國九十二年間，因詐欺案件，經本院以九十三
    年度簡字第一三四號判處有期徒刑三月確定，於九十四年一
    月二十八日執行完畢。於九十一年間，因施用毒品案件，經
    本院以九十一年度毒聲字第三五二九號裁定送觀察、勒戒後
    ，認無繼續施用毒品之傾向，經臺灣臺中地方法院檢察署檢
    察官於九十二年一月九日以九十一年度毒偵字第三九八九號
    為不起訴處分確定；復於九十二年間，再因施用毒品，經本
    院以九十二年度毒聲字第七三九號裁定送觀察、勒戒後，認
    無繼續施用毒品之傾向，於九十二年五月二十三日觀察、勒
    戒執行完畢釋放，經臺灣臺中地方法院檢察署檢察官於九十
    二年五月二十八日以九十二年度毒偵字第四八○號為不起訴
    處分確定在案。詎仍不知悔改，基於施用第一級毒品海洛因
    之概括犯意，自九十四年一月三十日起至同年七月二十日止
    ，在臺中市○○區○○里○○路○段一七五號十四樓住處等
    處所，以將海洛因摻入礦泉水中溶解後，以注射針筒注射，
    或以將海洛因摻入香菸內點燃施用等方式，約每星期施用一
    次，而連續施用第一級毒品海洛因多次。嗣為警於九十四年
    三月十九日凌晨一時三十分許，在臺中市○區○○路與東光
    五街口查獲。
二、案經臺中市警察局移送臺灣臺中地方法院檢察署檢察官偵查
    起訴。
    理    由
一、上揭犯罪事實，業據被告甲○○於本院審理時坦承不諱，且
    被告於九十四年三月十九日為警查獲時所採集之尿液，及其
    因遭本院通緝，於九十四年七月二十一日為警緝獲時所採集
    之尿液，經送檢驗之結果，均確呈嗎啡之陽性反應，有中山
    醫學大學附設醫院藥物濫用檢測中心尿液檢驗報告、詮昕科
    技股份有限公司濫用藥物尿液檢驗報告各乙紙在卷可稽，足
    見被告上開自白確與事實相符。被告前於九十一年間，因施
    用毒品案件，經本院以九十一年度毒聲字第三五二九號裁定
    送觀察、勒戒後，認無繼續施用毒品之傾向，經臺灣臺中地
    方法院檢察署檢察官於九十二年一月九日以九十一年度毒偵
    字第三九八九號為不起訴處分確定；復於九十二年間，再因
    施用毒品，經本院以九十二年度毒聲字第七三九號裁定送觀
    察、勒戒後，認無繼續施用毒品之傾向，於九十二年五月二
    十三日觀察、勒戒執行完畢釋放，經臺灣臺中地方法院檢察
    署檢察官於九十二年五月二十八日以九十二年度毒偵字第四
    八○號為不起訴處分確定，有臺灣高等法院被告全國前案紀
    錄表、臺灣臺中地方法院檢察署刑案查註紀錄表、全國施用
    毒品案件紀錄表各乙份在卷可憑，則被告於前案觀察、勒戒
    執行完畢後，五年內再行施用第一級毒品。是本件事證明確
    ，被告施用第一級毒品之犯行洵堪認定，應予依法論科。
二、查海洛因係屬毒品危害防制條例第二條第二項第一款所稱之
    第一級毒品。是核被告甲○○所為，係犯毒品危害防制條例
    第十條第一項之施用第一級毒品罪品罪。其持有第一級毒品
    之低度行為應為施用第一級毒品之高度行為所吸收，不另論
    罪。被告先後多次施用第一級毒品之犯行，時間緊接，所犯
    構成要件相同，顯係基於概括之犯意反覆為之，屬連續犯，
    應論以一罪，並依法加重其刑。雖被告自九十四年三月十八
    日後，迄九十四年七月二十日止，所為施用第一級毒品海洛
    因犯行，未據公訴人提起公訴，然此部分犯行，業據被告於
    本院審理時自白在卷，與已起訴經本院論罪科刑之施用第一
    級毒品部分，具有連續犯裁判上一罪之關係，為起訴效力所
    及，是本院自應併予審究，附此敘明。再被告前於九十二年
    間，因詐欺案件，經本院以九十三年度簡字第一三四號判處
    有期徒刑三月確定，於九十四年一月二十八日執行完畢，有
    臺灣高等法院被告全國前案紀錄表、臺灣臺中地方法院檢察
    署刑案資料查註紀錄表各乙份附卷可參，其受有期徒刑之執
    行完畢，五年以內再犯有期徒刑以上之罪，為累犯，應依刑
    法第四十七條之規定，遞加重其刑。爰審酌被告素行非佳，
    前因施用毒品犯行，經二次觀察、勒戒，且前於九十三年間
    ，因施用毒品案件，經本院於九十三年十二月二十八日以九
    十三年度訴字第二九七六號判處有期徒刑十月確定（尚未執
    行完畢），有前開被告全國前案紀錄表在卷足佐，其猶故態
    復萌，再施用毒品不輟，無視於毒品對於自身健康之戕害及
    國家對於杜絕毒品犯罪之禁令，惡性非輕，然被告犯後坦承
    犯行，尚知悔悟，態度良好等一切情狀，量處如主文所示之
    刑，以示懲儆。
據上論斷，應依刑事訴訟法第二百七十三條之一第一項、第二百
九十九條第一項前段，毒品危害防制條例第十條第一項，刑法第
十一條前段、第五十六條、第四十七條，判決如主文。
中　　華　　民　　國　　94　　年　　8 　　月　　12　　日
                        臺灣臺中地方法院刑事第五庭
                               法　官  劉麗瑛
上正本證明與原本無異。
如不服本判決，應於送達後十日內向本院提出上訴狀（須附繕本
），上訴於臺灣高等法院臺中分院。
                                書記官  游智凱
中　　華　　民　　國　　94　　年　　8 　　月　　12　　日
附錄論罪科刑法條
毒品危害防制條例第十條
施用第一級毒品者，處六月以上五年以下有期徒刑。
施用第二級毒品者，處三年以下有期徒刑。
